【裁判字號】    97,上易,768
【裁判日期】    970530
【裁判案由】    妨害名譽
【裁判全文】
臺灣高等法院刑事判決                 97年度上易字第768號
上  訴  人
即  被  告  乙○○
                      樓
選任辯護人  陳宏模律師
上列上訴人因妨害名譽案件，不服臺灣士林地方法院九十六年度
易字第一八三九號，中華民國九十七年一月八日第一審判決（起
訴案號：臺灣士林地方法院檢察署九十六年度偵字第八八八六號
），提起上訴，本院判決如下：
    主  文
上訴駁回。
    犯罪事實及理由
一、本案經本院審理結果，認第一審以上訴人即被告乙○○犯刑
    法第三百零九條第一項之公然侮辱罪，判處拘役貳拾日，如
    易科罰金，以新臺幣一千元折算壹日，認事用法並無不當，
    量刑亦稱妥適，應予維持，並引用第一審判決書記載之犯罪
    事實、證據及理由（如附件）。
二、被告上訴意旨略以：本件爭端起於開會當時，因公眾事務所
    引起，涉及侵吞公款、帳冊未移交等問題，被告於會議上提
    出，但主席不理睬且逕自宣佈散會，被告當時未罵他，僅於
    事後說了一句不要臉，但非罵他。那是不公開的會議場合，
    並非任何人得出入之公眾場所；被告說不要臉指的是管委會
    款項短少的問題，被告認應釐清帳冊問題。告訴人還發文告
    知帳冊移交沒有問題，惟新任財委卻提出報告確認帳冊有短
    少，差了一千多萬元，告訴人遲未解決仍稱帳務無問題；被
    告與告訴人間並無私怨，被告說不要臉係指帳務侵吞這件事
    ，而非專指告訴人云云。
    惟查，本案發生地點係在臺北縣淡水鎮○○○路○段三巷九
    號十三樓管理委員會會議室，依證人即淡江科學園區金鑽大
    樓管理委員會主任委員甲○○所述：管委會開會時僅限於管
    委會委員及總幹事，或是經主席邀請的，不公開給廠戶參加
    ，開會時有關門，但沒有上鎖等語，再與卷附淡江科學園區
    金鑽大樓管理委員會九十六年六月份委員會議簽到表影本相
    互參照結果，證人甲○○前揭所述與現場狀況相符，足徵前
    開管理委員會會議室，於開會時間內固屬於特定人始得進出
    之場所，然在場出席會議之委員及總幹事合計多達八人（除
    被告及告訴人外），是被告出言表示：「不要臉」，足使特
    定多數人得以共見共聞，亦堪認係公然之狀態，業據原審說
    明綦詳，被告指摘此部分尚有未洽。又被告雖自承曾在當場
    說「不要臉」，但抗辯並非罵告訴人甲○○，而係指「帳務
    侵吞這件事」云云，惟被告於本院審理時自承當天開會，因
    告訴人涉及侵吞公款、帳冊未移交等問題，被告於會議上提
    出臨時動議，但擔任主席之告訴人不理睬且逕自宣佈散會等
    語，被告在盛怒之下脫口說出「不要臉」等語，依常情判斷
    ，當係對告訴人謾罵甚詳，被告前開所辯顯難置信。被告上
    訴意旨猶謂其並未犯罪云云，為無理由，自應予駁回。
三、據上論斷，應依刑事訴訟法第三百七十三條、第三百六十八
    條，判決如主文。
本案經檢察官王壬貴到庭執行職務。
中    華    民    國    97    年     5    月    30    日
                  刑事第十八庭  審判長法  官  吳鴻章
                                      法  官  段景榕
                                      法  官  陳健順
以上正本證明與原本無異。
不得上訴。
                                      書記官  朱家惠
中    華    民    國    97    年    5     月    30    日
附錄論罪法條：
中華民國刑法第309條第1項
（公然侮辱罪）
公然侮辱人者，處拘役或 3 百元以下罰金。
以強暴犯前項之罪者，處 1 年以下有期徒刑、拘役或 5 百元以
下罰金。


司法院資訊處製作；財團法人民間司法改革基金會備份。
